臺灣彰化地方法院刑事判決　　　　　　　　　　　　　九十一年度訴字第六八六號
　　公　訴　人　臺灣彰化地方法院檢察署檢察官
　　被　　　告　甲○○
　　指定辯護人　本院公設辯護人　乙○○
右列被告因違反槍砲彈藥刀械管制條例案件，經檢察官提起公訴（九十一年度偵字第
二八六一號、二九０八）及台灣雲林地方法院檢察署檢察官移送併辦（九十一年度偵
字第一七五號），本院判決如左：
        主    文
甲○○連續未經許可製造可發射子彈具有殺傷力之槍枝，累犯，處有期徒刑捌年拾月
，併科罰金新台幣拾萬元，罰金如易服勞役，以罰金總額與六個月之日數比例折算
之。扣案之如附表一、二所示之物（除附表一編號五之已試射之霰彈槍子彈貳顆、附
表一編號六之已試射之改造九０口徑子彈貳拾壹顆及附表二編號二之已試射之土造子
彈壹拾壹顆外）均沒收。
      事    實
一、甲○○曾於民國八十六年間，因賭博案件，經法院判處有期徒刑二月確定，甫於
    八十六年十二月五日易科罰金執行完畢，詎其仍不知悔改，基於製造可發射子彈
    具有殺傷力之槍枝、子彈及槍、彈主要組成零件之概括犯意，自九十年九月間某
    日起，未經許可，在雲林縣土庫鎮崙內里二十二之六號居所，將仿ＢＥＲＥＴＴ
    Ａ廠八五型半自動手槍製造之金屬玩具手槍等槍枝，換裝車通之金屬槍管等方式
    ，製造成可發射子彈具有殺傷力之如附表一編號一、二所示之土造雙管霰彈槍二
    枝（槍枝管制編號：0000000000號、0000000000號）、仿
    貝瑞塔改造槍枝三枝（均含彈匣，槍枝管制編號：0000000000號至0
    000000000號），又於改造金屬空彈殼內，加裝金屬彈頭及裝填火藥等
    方式，製造成具殺傷力之霰彈槍子彈六十顆及具殺傷力之九０口徑子彈六十六顆
    ，其並製造槍枝之主要組成零件土造金屬槍管四枝及土造金屬槍機四個，其並繼
    續持有該製成具有殺傷力之槍枝、子彈及上開槍枝之主要組成零件。嗣於九十一
    年一月四日晚上九時三十分許，甲○○駕駛車號Ｗ五─二九三三號自用小客車搭
    載羅俊平、黃建元（以上二人另由台灣雲林地方法院檢察署偵查中）返回甲○○
    上開居所時，為警查獲，並扣得其所有如附表一所示之製造之槍枝、子彈、槍枝
    主要組成零件及供改造手槍子彈用之工具等物。甲○○於九十一年一月七日經交
    保在外後，竟不知悔悟，旋又賡續上開製造槍枝、子彈及槍枝之主要組成零件之
    概括犯意，於九十一年一月間之某日，改在雲林縣斗南鎮○○路七十二號其與不
    知情之女友陳秀梅租住處，以換裝車通之金屬槍管、研磨撞針座、彈頭及裝填火
    藥等方式，製造成可發射子彈具有殺傷力之如附表二編號一所示之仿ＢＥＲＥＴ
    ＴＡ廠改造槍枝一枝（槍枝管制編號：0000000000號）、具殺傷力之
    土造子彈四十三顆及槍枝主要零件土造金屬槍管二枝、土造金屬撞針二枝，其並
    繼續持有該製成具有殺傷力之槍枝、子彈及上開槍枝之主要組成零件；甲○○為
    大量製造槍枝，並於九十一年四月十五日晚上九時許，攜同其自行繪製之槍機設
    計圖一紙及塑膠槍機模型一個，前往不知情之張世明（業經檢察官為不起訴處分
    ）住處，以每個新台幣（以下同）五百元，總價額十萬元之代價，委請張世明代
    為製造槍枝之主要組成零件土造金屬槍機（不含撞針）二百個。嗣甲○○於九十
    一年四月三十日下午四時十分許，在雲林縣斗南鎮○○路七十二號為警查獲，並
    扣得其所有如附表二（編號四及十二除外）所示之製造之槍枝、子彈、槍枝主要
    組成零件及供改造手槍子彈用之工具等物；警方再於翌日上午九時三十分許，前
    往彰化縣埔心鄉○○路五三一巷十六號張世明所經營嘉鎰齒輪機械有限公司，查
    獲甲○○委請製造之附表二編號四及十二之土造金屬槍機（不含撞針）半成品二
    百十一個及塑膠槍機（不含撞針）模型一個。
二、案經彰化縣警察局及行政院海岸巡防署中部地區巡防局彰化機動查緝隊移送台灣
    彰化地方法院檢察署檢察官偵查起訴及台灣雲林地方法院檢察署檢察官移送併辦
    （九十一年度偵字第一七五號）。
        理    由
一、訊據被告甲○○對於右揭事實坦承不諱，核與同案被告羅俊平、黃建元、張世明
    及證人吳俊明證述情節大致相符，且扣案物品（附表一編號一、二、五、六）經
    送內政部警政署刑事警察局鑑定結果，其中土造雙管霰彈槍二枝（槍枝管制編號
    ：0000000000號、0000000000號）認均係土造雙管霰彈槍
    ，機械性能良好，可供擊發12ＧＡＵＧＥ霰彈使用，認均具殺傷力；仿貝瑞塔改
    造槍枝二枝（均含彈匣，槍枝管制編號：0000000000號、00000
    00000號），認均係由仿ＢＥＲＥＴＴＡ廠八五型半自動手槍製造之金屬玩
    具手槍換裝土造金屬槍管改造而成，機械性能良好，可擊發適用子彈，認均具殺
    殺力；另仿貝瑞塔改造槍枝一枝（含彈匣，槍枝管制編號：000000000
    0號），認係由仿ＢＥＲＥＴＴＡ廠八五型半自動手槍製造之金屬玩具手槍換裝
    土造金屬槍管改造而成，雖欠缺復進簧、復進簧桿，但仍可供擊發適用子彈使用
    ，認具殺傷力；又霰彈槍子彈六十顆（試射二顆）認均具殺傷力；改造九０口徑
    子彈六十六顆（試射二十一顆）均係土造子彈，具直徑約九ＭＭ金屬彈頭，可擊
    發，認具殺傷力；又扣案物品（附表二編號一、二）經送內政部警政署刑事警察
    局鑑定結果，其中仿貝瑞塔改造槍枝一枝（槍枝管制編號：000000000
    0號），認係以仿ＢＥＲＥＴＴＡ廠半自動手槍製造之玩具手槍換裝土造金屬槍
    管改造而成之改造手槍，認具殺傷力；子彈四十三顆認均係土造子彈，試射十一
    顆，均可擊發，認具殺傷力，此有該局九十一年一月十四日刑鑑字第五七五七號
    、九十一年六月十日刑鑑字第０九一０一一一九０四號、第000000000
    0號鑑驗通知書三紙附卷可憑，並有扣案之如附表一、二所示之製造之槍枝、子
    彈、槍枝及子彈主要組成零件及供改造手槍子彈用之工具等物扣案可資佐證，此
    外復有被告所使用行動電話通訊內容及現場照片在卷可資佐證，足徵其自白與事
    實相符，是以本件事證已臻明確，被告犯行堪予認定。
二、核被告所為，係犯槍砲彈藥刀械管制條例第十一條第一項未經許可製造可發射子
    彈具有殺傷力之槍枝罪、第十二條第一項未經許可製造子彈罪及同法第十三條第
    一項之未經許可製造槍枝之主要零件罪。被告持有可發射子彈具有殺傷力之槍枝
    、具殺傷力之子彈及槍枝之主要組成零件之行為，均為其製造槍枝、子彈及槍枝
    之主要組成零件之行為所吸收，均不另論罪。又被告先後二次所犯製造槍枝及製
    造供該槍枝使用之子彈暨製造槍枝之主要組成零件三罪，各自時間緊接，所犯構
    成要件均相同，顯各係基於概括犯意為之，均應依連續犯論以一罪，並均依法加
    重其刑。被告製造槍枝及製造供該槍枝使用之子彈暨製造槍枝之主要組成零件三
    罪間，有方法結果之牽連關係，應依牽連犯之規定從一重之製造槍枝罪處斷。又
    被告曾於八十六年間，因賭博案件，經法院判處有期徒刑二月確定，甫於八十六
    年十二月五日易科罰金執行完畢，此有台灣彰化地方法院檢察署刑案資料查註紀
    錄表在卷可稽，其於受有期徒刑執行完畢五年以內再犯有期徒刑以上之本罪，為
    累犯，應依法遞加重其刑。爰審酌被告於九十一年一月四日為警查獲，並於同年
    月七日獲交保在外後，竟仍不知悔悟繼續製造槍枝、子彈及槍枝主要組成零件，
    顯見被告犯意甚堅及其大量製造具殺傷力之槍、彈及槍、彈主要組成零件之行為
    ，破壞社會秩序及危害人民生命、財產之安全之大，莫此為甚，自不宜輕判暨其
    犯罪之動機、目的、手段、所生危害與犯罪後之態度等一切情狀，量處如主文所
    示之刑，並就其罰金部分諭知易服勞役之折算標準，以示懲儆。扣案如附表一編
    號一、二所示之可發射子彈具有殺傷力之槍枝共五枝（槍枝管制編號：0000
    000000號至0000000000號）、附表一編號五所示之具殺傷力之
    霰彈槍子彈五十八顆、附表一編號六所示其中之具殺傷力之改造九０口徑子彈四
    十五顆及附表二編號一所示之可發射子彈具有殺傷力之槍枝一枝（槍枝管制編號
    ：0000000000號）、附表二編號二之具殺傷力之土造子彈三十二顆均
    係違禁物，應予宣告沒收；扣案之附表一編號八土造金屬槍管四枝、編號十之土
    造金屬槍機四個及附表二編號五之土造金屬槍管二枝、編號六土造金屬撞針二枝
    ，均係槍枝主要組成零件，依槍砲彈藥刀械管制條例第五條規定，非經中央主管
    機關許可不得製造、販賣、運輸、持有及轉讓，均係違禁物，應依刑法第三十八
    條第一項第一款規定，宣告沒收；其餘扣案之附表一編號三、四、七、九、十一
    至二十五之物品及附表二編號三、四及七至三十一之物品，均係被告所有，供改
    造槍、彈或槍枝主要組成零件所用之物，業據被告供明在卷，均併依刑法第三十
    八條第一項第二款之規定宣告沒收。至於扣案之如附表一編號五之具有殺傷力之
    霰彈槍子彈二顆、附表一編號六之具有殺傷力改造九０口徑子彈二十一顆及附表
    二編號二之具有殺傷力之土造子彈十一顆，均業於送鑑驗時經試射已擊發，已非
    違禁物，故不再併予宣告沒收，附此敘明。
三、按修正前槍砲彈藥刀械管制條例第十九條第一項：「犯第七條、第八條、第十條
    、第十一條、第十二條第一項至第三項、第十三條第一項至第三項之罪，經判處
    有期徒刑者，應於刑之執行完畢或赦免後，令入勞動場所，強制工作，其期間為
    三年」之規定，業於九十年十一月十四日經總統公布刪除，並於同年月十六日生
    效，依刑法第二條第二項規定，自應適用現行之槍砲彈藥刀械管制條例，不再為
    強制工作之諭知。
四、至台灣雲林地方法院檢察署檢察官移送併辦部分（九十年度偵字第四二三一號）
    中有關被告甲○○持有武士刀二把，嗣於九十一年一月四日晚上九時三十分許，
    在雲林縣土庫鎮崙內里二十二之六號甲○○住處二樓房間衣櫥內為警查獲，並扣
    得武士刀二把，因認被告涉有槍砲彈藥刀械管制條例第十四條第三項未經許可持
    有刀械罪嫌，因該案被告係涉犯持有刀械犯行，與本案被告係製造可發射子彈具
    有殺傷力之槍枝、子彈罪及槍枝之主要零件犯行，並無連續犯、牽連犯或想像競
    合犯之一罪關係，此部分本院無從併辦，應予退回。
據上論結，應依刑事訴訟法第二百九十九條第一項前段，槍砲彈藥刀械管制條例第十
一條第一項、第十二條第一項、第十三條第一項，刑法第十一條前段、第二條第二項
、第五十六條、第五十五條、第四十七條、第四十二條第三項、第三十八條第一項第
一款、第二款，罰金罰鍰提高標準條例第二條，現行法規所定貨幣單位折算新臺幣條
例第二條，判決如主文。
中　　　華　　　民　　　國　　九十一　　年　　　十　　　月　　　四　　　日
                                    臺灣彰化地方法院刑事第二庭
                                        法       官 石  馨  文
右正本證明與原本無異。
如不服本判決，應於判決送達後十日內向本院提出上訴狀（須附繕本）。
槍砲彈藥刀械管制條例第十一條
槍砲彈藥刀械管制條例第十二條
槍砲彈藥刀械管制條例第十三條
